【裁判字號】    94,家聲,237
【裁判日期】    950127
【裁判案由】    代管遺產之管理報酬等費用
【裁判全文】
臺灣桃園地方法院民事裁定             94年度家聲字第237號
聲  請  人  財政部國有財產局台灣北區辦事處桃園分處
法定代理人  胡樹禮
相  對  人  甲○○（亡）
上列聲請人因擔任被繼承人甲○○之遺產管理人，聲請核定代管
遺產之管理報酬等費用，本院裁定如下：
    主  文
聲請人管理被繼承人甲○○之遺產管理報酬核定為新臺幣參萬零
捌佰元；又代管期間因管理需要墊付費用連同本件聲請費用確定
為新臺幣貳仟捌佰零陸元，合計為新台幣參萬參仟陸佰零陸元，
均應由被繼承人甲○○之遺產負擔。
    理  由
一、聲請意旨略以：聲請人前因鈞院93年度財管字第51號民事裁
    定，被選任為被繼承人甲○○之遺產管理人，今為強制執行
    拍賣被繼承人甲○○遺產事件取得參與分配之執行名義，具
    狀聲請鈞院裁定聲請人代管被繼承人甲○○遺產之管理報酬
    及墊付費用。又被繼承人甲○○遺有位於桃園縣桃園市○○
    段183地號土地及其上同段1014建號房屋，經臺灣桃園地方
    法院民事執行處核定債務人所有房地之第1次最低拍賣價額
    ，遺產總值共計新臺幣（下同）3,080,000元，管理報酬按
    遺產價值百分之1計算為30,8 00元，代管遺產期間因為管理
    遺產需要支付之墊付費用為1, 806元，本件聲請裁判費1,00
    0元，合計33,606元，爰為本件聲請等語。
二、按遺產管理人得請求報酬，其數額由親屬會議按其勞力及其
    與被繼承人之關係酌定之；親屬會議不能召開或召開有困難
    時，依法應經親屬會議處理之事項，由有召集權人聲請法院
    處理之，此民法第1183條及第1132條第2 項前段分別定有明
    文。茲財政部修定之「代管無人承認繼承遺產作業要點」第
    13條第3 、4 款規定，管理報酬，應依民法第1183條規定，
    聲請法院酌定，並請優先分配，其請求標準，不得低於孳息
    收入部分10分之3 及遺產現值百分之1 ；代管期間墊付之稅
    費，雇人監管費用，律師暨訴訟費用及其他必要費用，於遺
    產處分時收回歸墊，但經法院執行拍賣者，應併同前項報酬
    聲請優先分配後歸墊。經查：本件被繼承人甲○○死後，其
    繼承人均拋棄繼承並經本院准予備查，依民法第1176條第6
    項規定，準用無人繼承之規定，經本院指定聲請人為被繼承
    人甲○○之遺產管理人等情，有本院93年度財管字第51號民
    事裁定在卷可按。又被繼承人甲○○遺有前述土地及建物，
    經臺灣桃園地方法院民事執行處核定債務人所有房地之第一
    次最低拍賣價額，遺產總值共計新臺幣（下同）3,080,000
    元，有該院民事執行處94年度執字第15780號通知在卷可按
    ，是聲請人主張被繼承人甲○○之遺產價值為3,080,000元
    應為可採。又聲請人既係由本院以裁定選任，其遺產管理報
    酬應由本院核定，且聲請人依財政部訂頒「代管無人承認繼
    承遺產作業要點」第14條第3項之規定，主張以被繼承人遺
    產現值百分之一核定管理報酬，於法尚無不合，是本件聲請
    人之報酬應核定為30,800元；另聲請人主張其於代管遺產期
    間，因管理遺產需要支付墊付費用1,806元乙節，亦據提出
    原始憑證黏存單及收據在卷可憑，併計本件聲請費用1,000
    元，合計為2,806元。故前開管理報酬及管理代墊費用，均
    由被繼承人甲○○之遺產負擔，爰裁定如主文。
三、依非訟事件法第157條，裁定如主文。
中    華    民    國    95    年    1    月    27    日
                 臺灣桃園地方法院家事法庭
                                   法  官   田玉芬
上列正本證明與原本無異。
如不服本裁定應於送達後10日內向本院提出抗告狀，並應繳納抗
告費新台幣1,000 元。
中    華    民    國    95    年    1    月    27    日
                                   書記官   邱志堅


司法院資訊處製作；財團法人民間司法改革基金會備份。
